臺灣臺北地方法院交通事件裁定　　 96年度交聲字第557號
　　異　議　人
　　即受處分人　甲○○
上列受處分人因違反道路交通管理處罰條例案件，對於臺北市交
通事件裁決所中華民國九十六年五月十四日所為之處分（原處分
案號：北市裁二字第裁二二—ＣＧ0000000號）聲明異議
，本院裁定如下：
    主    文
異議駁回。
    理    由
一、按汽車駕駛人，行經有燈光號誌管制之交岔路口闖紅燈，處
    新臺幣（下同）一千八百元以上五千四百元以下罰鍰，又汽
    車駕駛人，有違反道路交通管理處罰條例第五十三條情形者
    ，除依原條款處罰鍰外，並予記違規點數三點，道路交通管
    理處罰條例第五十三條及第六十三條第一項第三款分別定有
    明文。
二、本件異議人即受處分人甲○○所有之車號三四七二－ＤＶ號
    自用小客車，於民國九十六年二月二十六日四時二十二分，
    在臺北縣新店市○○○路與屈尺路口（往烏來方向），經臺
    北縣政府警察局逕行舉發有「駕車行經有燈光號誌管制之交
    岔路口闖紅燈」之違規，受處分人於應到案日期前申訴，經
    原處分機關臺北市交通事件裁決所審查結果，仍認受處分人
    有前開違規行為，而依道路交通管理處罰條例第五十三條、
    第六十三條第一項第三款規定，於九十六年五月十四日裁處
    受處分人二千七百元之罰鍰，並記違規點數三點之事實，有
    卷附臺北縣政府警察局舉發違反道路交通管理事件通知單（
    北縣警交字第ＣＧ0000000號）、臺北市交通事件裁
    決所九十六年五月十四日裁決書（北市裁二字第裁二二—Ｃ
    Ｇ0000000號）可稽。
三、受處分人異議意旨略以：伊於九十六年二月二十六日凌晨行
    經新烏公路與屈尺路口，見一閃紅燈交通號誌，減緩速度見
    無車便通過卻被拍照，疑燈號或照相機故障云云。
四、經查受處分人所有之上開自用小客車，於前述時間行經臺北
    縣新店市○○○路與屈尺路口（往烏來方向），於行車管制
    號誌紅燈亮時未予煞停而闖紅燈之事實，有卷附違規相片二
    紙可稽，事證明確。受處分人雖辯稱伊通過該路口時係見一
    閃紅燈，而質疑儀器故障云云，惟查上開路口之紅綠燈號誌
    及影像紀錄裝置，經檢驗合格，且於九十六年二月間並無故
    障維修紀錄等情，業據主管機關臺北縣政府交通局、臺北縣
    政府警察局函覆本院明確，有臺北縣政府九十六年八月一日
    北府交工字第○九六○五○八一○一號函，及臺北縣政府警
    察局九十六年六月二十二日北縣警交字第○九六○○七一八
    一三號函暨所檢附之檢驗報告合格證明、儀器維保紀錄等件
    附卷可稽，受處分人質疑儀器故障，委無可採。
五、綜上，本件受處分人所有之車輛確有行經有燈光號誌管制之
    交岔路口闖紅燈之違規，舉發機關之舉發並無違誤，原處分
    機關依道路交通管理處罰條例第五十三條，裁處受處分人罰
    鍰二千七百元之罰鍰，並依同條例第六十三條第一項第三款
    記違規點數三點，經核於法有據，受處分人聲明異議，為無
    理由，應予駁回。
六、據上論斷，依道路交通案件處理辦法第十九條，裁定如主文
    。
中　　華　　民　　國　九十六　年　　八　  月　　二十　日
　　　　　　　　　交通法庭法　官　孫　曉　青
以上正本證明與原本無異
如不服本裁定應於送達後五日內向本院提出抗告狀
　　　　　　　　　　　　　書記官　郭　錦　賢
中　　華　　民　　國　九十六　年　　八　　月　　二十　日
